【裁判字號】    89,易,1100
【裁判日期】    900119
【裁判案由】    毒品危害防制條例
【裁判全文】
臺灣士林地方法院刑事判決                        八十九年度易字第一一○○號
    公  訴  人  臺灣士林地方法院檢察署檢察官
    被      告  甲○○
右列被告因違反毒品危害防制條例案件，經檢察官提起公訴（八十九年度毒偵字第一
七○三號），及移送併案審理（臺灣臺北地方法院檢察署九十年度毒偵字第一二號）
，本院判決如左：
    主  文
甲○○連續施用第二級毒品，累犯，處有期徒刑陸月，如易科罰金以參佰元折算壹日
。扣案第二級毒品安非他命伍包（毛重陸點捌公克，淨重伍公克）、專供施用毒品之
器具即吸食器貳個，均沒收銷燬之。扣案塑膠空袋壹個沒收。
    事  實
一、甲○○前曾於民國八十二年間因犯贓物罪，經本院判處有期徒刑三月，於八十三
    年三月三日易科罰金執行完畢（此部分不構成累犯）；另於八十二間所犯之違反
    麻醉藥品管理條例、槍砲彈藥刀械管制條例等案件，經本院判處有期徒刑五月、
    九月，應執行有期徒刑一年，另於八十三年間所犯之違反麻醉藥品管理條例、槍
    砲彈藥刀械管制條例等案件，經本院判處有期徒刑六月、四月，應執行有期徒刑
    九月，該等案件接續執行至八十四年十二月二十一日因縮短刑期執行完畢；甲○
    ○又於八十五年間因違反麻醉藥品管理條例案件，經臺灣高等法院判處有期徒刑
    六月確定，於八十六年十月二十三日易科罰金執行完畢。渠仍不知悛悔，於八十
    七年間又因施用毒品案，經送觀察、勒戒，認有繼續施用毒品之傾向，再依臺灣
    臺北地方法院之裁定進入戒治處所施以強制戒治後，由臺灣臺北地方法院檢察署
    檢察官於八十九年六月十五日以該署八十九年度戒毒偵字第一五六、一五七號為
    不起訴處分確定。甲○○竟仍難卻毒癮，猶基於概括之犯意，先自八十九年六月
    十六日起至同年月二十日止，連續多次在臺北市○○區○○路三一二巷三八號其
    住處施用第二級毒品安非他命，為警於八十九年六月二十日下午四時三十分許，
    在其上址住處查獲，並扣得其所有專供施用毒品所用之吸食器二個、供施用安非
    他命所用之塑膠空袋一個。甲○○經移送臺灣士林地方法院檢察署檢察官訊問，
    並以新臺幣一萬元交保後，竟又基於同前之概括犯意，復自八十九年六月二十一
    日起至同年十二月十三日止，連續多次在其上址住處施用安非他命，再度為警於
    八十九年十二月十三日晚間九時三十分左右，在臺北市○○○路○段一二○巷口
    查獲，且扣得其所有之安非他命五包（毛重六點八公克，淨重五公克），並依本
    院八十九年度毒聲字第一六九六號裁定令入戒治處所施以強制戒治。
二、案經臺北市政府警察局內湖分局報請臺灣士林地方法院檢察署檢察官偵查起訴，
    及臺灣臺北地方法院檢察署函送併案審理。
    理  由
一、右揭事實，業據被告甲○○於本院審理中坦承不諱，且查：
    (一)被告於八十九年六月二十日、同年十二月十三日先後為警查獲時所採尿液經送
      檢驗結果，均呈安非他命陽性反應，有臺北市立療養院八十九年六月二十六日
      、十二月十九日煙毒尿液檢驗報告書、法務部調查局八十九年八月十一日（八
      九）陸(一)字第八九○五八二○一號檢驗通知書各一份附卷可稽。
    (二)被告於八十九年六月二十日遭警查獲時所扣得之吸食器二個，經本院當庭勘驗
      結果，其中一個係用生活泡沫綠茶之鋁箔包裝，以黑色膠帶附黏吸管、小燈泡
      ，並在小燈泡上鑿洞製造而成。另一個係以塑膠空瓶鑿洞，並以熱熔膠附黏橡
      皮管、玻璃球管，並於玻璃球管上鑿洞製造而成，顯均為專供施用毒品之器具
      ，有本院審判筆錄可憑。
    (三)又於八十九年十二月十三日查獲被告時扣得之結晶五包經臺北市政府警察局松
      山分局以毒品檢驗包檢測，呈橘色反應，亦含安非他命成分（毛重六點八公克
      ，淨重五公克），有該分局毒品檢驗報告書一份存卷足參（詳臺灣臺北地方法
      院檢察署九十年度毒偵字第一二號偵查卷第七頁）。
    (四)而被告前於八十七年間因施用毒品案，經送觀察、勒戒，認有繼續施用毒品之
      傾向，依臺灣臺北地方法院之裁定令入戒治處所施以強制戒治後，由臺灣臺北
      地方法院檢察署檢察官於八十九年六月十五日以該署八十九年度戒毒偵字第一
      五六、一五七號為不起訴處分確定。被告復自八十九年六月十六日起施用安非
      他命，本院乃再度裁定令其入戒治處所施以強制戒治等節，有臺灣高等法院被
      告全國前案紀錄表、臺灣士林地方法院檢察署刑案資料查註紀錄表、臺灣臺北
      地方法院檢察署檢察官八十九年度戒毒偵字第一五六、一五七號不起訴處分書
      、本院八十九年度毒聲字第一六九六號裁定等各一份在卷可憑。
    綜上各節所述，並有被告所有之安非他命五包（毛重六點八公克、淨重五公克）
    、吸食器二個、塑膠空袋一個扣案可資為佐，足徵被告自白內容與事實相符，本
    件事證已臻明確，其犯行洵堪認定，應依法論科。
二、按安非他命為毒品危害防制條例第二條第二項第二款所規範之第二級毒品。又施
    用毒品經觀察、勒戒後，有繼續施用毒品之傾向者，由檢察官聲請法院裁定令入
    戒治處所施以強制戒治，其期間為一年；強制戒治期滿，應由檢察官為不起訴處
    分，其後五年內再犯施用毒品之罪者，應進入訴訟程序審理，毒品危害防制條例
    第二十條第二項、第二十三條第一項、第二項已明揭其旨。又按，被告犯罪後，
    刑法第四十一條業已修正為「犯最重本刑為五年以下有期徒刑以下之罪，而受六
    個月以下有期徒刑或拘役之宣告，因身體、教育、職業、家庭之關係或其他正當
    事由，執行顯有困難者，得以一元以上三元以下折算一日，易科罰金。但確定因
    不執行所宣告之刑，難收矯正之效，或難以維持法秩序者，不在此限。併合處罰
    之數罪，均有前項情形，其應執行之刑逾六月者，亦同」，於九十年一月十日公
    布，同年一月十二日施行，是被告犯後法律已有變更，比較新舊法，以修正後之
    刑法第四十一條第一項較有利於被告，自應適用新法。查被告甲○○前因施用毒
    品案，經送強制戒治期滿後，已由臺灣臺北地方法院檢察署檢察官於八十九年六
    月十五日為不起訴處分確定，其於五年內再行施用毒品，所為係違反毒品危害防
    制條例第十條第二項之施用第二級毒品罪。臺灣臺北地方法院檢察署於九十年一
    月十一日以北檢銘信九十毒偵一二字第一四八五號函移送併案審理該署九十年度
    毒偵字第一二號被告施用安非他命案件，雖未經提起公訴，然與起訴事實有連續
    犯之裁判上一罪關係，本院自應併予審究。被告於施用前後持有毒品之低度行為
    ，應為施用之高度行為所吸收，不另論擬。又被告於八十九年六月二十日為警查
    獲時持有之吸食器二個，為專供施用毒品之器具，已如前述，其所為係犯同條例
    第十一條第三項之持有專供施用毒品之器具罪；被告持有該吸食器之行為，業經
    公訴人於起訴事實中所論及，惟漏未論及上開相關法條，附此敘明。被告於施用
    毒品安非他命前後持有毒品之低度行為，應為施用之高度行為所吸收，不另論罪
    。又被告所犯施用第二級毒品、持有專供施用毒品之器具二罪間，有方法結果之
    牽連犯關係，應從施用第二級毒品之重罪處斷。而被告先後數次施用毒品安非他
    命之犯行，時間緊接，方法相同，且係犯構成要件相同之罪名，顯係基於概括犯
    意所為，應依連續犯之規定論以一罪，並依法加重其刑。再查，被告前曾於八十
    二間所犯之違反麻醉藥品管理條例、槍砲彈藥刀械管制條例等案件，經本院判處
    有期徒刑五月、九月，應執行有期徒刑一年，另於八十三年間所犯違反麻醉藥品
    管理條例、槍砲彈藥刀械管制條例等案件，經本院判處有期徒刑六月、四月，應
    執行有期徒刑九月，該等案件接續執行至八十四年十二月二十一日因縮短刑期執
    行完畢；又於八十五年間因違反麻醉藥品管理條例案件，經臺灣高等法院判處有
    期徒刑六月確定，於八十六年十月二十三日易科罰金執行完畢等情，為被告所供
    承，復有臺灣高等法院被告全國前案紀錄表一份存卷可按，其受有期徒刑之執行
    完畢後，五年以內再犯本件有期徒刑以上之罪，係屬累犯，應依法遞予加重其刑
    。爰審酌被告前有多次毒品前科，經屢次判刑、執行完畢，竟仍不知改悔，陷於
    毒癮而難以自拔，危害國民健康，及其犯罪之動機、手段、本件犯後尚能坦承犯
    行，態度尚稱良好，並經強制戒治等治療程序等一切情狀，量處如主文第一項所
    示之刑，並諭知易科罰金之折算標準。
三、扣案之第二級毒品安非他命五包（毛重六點八公克，淨重五公克）係屬違禁物，
    另吸食器二個為專供被告施用毒品之器具，依毒品危害防制條例第十八條第一項
    前段規定宣告沒收銷燬之。又扣案之塑膠空袋一個為供犯罪所用之物，且為被告
    所有，業據其供承在卷，另依刑法第三十八條第一項第二款之規定宣告沒收。
據上論斷，應依刑事訴訟法第二百九十九條第一項前段，毒品危害防制條例第十條第
二項、第十一條第三項、第十八條第一項前段，刑法第二條第一項前段、第十一條、
第五十六條、第五十五條、第四十七條、第四十一條第一項前段、第三十八條第一項
第二款，罰金罰鍰提高標準條例第二條，判決如主文。
本案經檢察官譚德周到庭執行職務。
中      華      民      國     九 十     年     一     月     十 九     日
                                  臺灣士林地方法院刑事第一庭
                                      法  官  彭  幸  鳴
如不服本判決，應於判決送達後十日內，向本院提出上訴狀。
附錄本案論罪科刑法條：
毒品危害防制條例第十條第二項
施用第二級毒品者，處三年以下有期徒刑。


司法院資訊處製作；財團法人民間司法改革基金會備份。
